---
title: "数据结构-向量"
output: 
  html_document:
    number_sections: TRUE
    toc: TRUE
    toc_float: TRUE
    code_folding: show
    fig_width: 7
    fig_height: 4.5
    theme: united
    highlight: tango
---

<font size=4 face="微软雅黑">
在R语言中，向量是数据结构的基本单位，能够用来组织多个数据，从而对数据进行统计分析。

在数学与物理中，既有大小又有方向的量叫做向量(亦称矢量)。

在编程应用中，向量是以一维数组的方式管理数据的一种对象类型。


# 向量的创建
***
创建方法一：自定义创建向量
<font size=4 face="微软雅黑">

&emsp;&emsp;R中创建向量的方法可以用向量名<-c（<元素1>,<元素2>,……<元素n>）来进行处理，向量内各元素使用逗号分隔。如下所示：
```{r}
V<-c(1,9,66,4,5)  # 创建向量V
print(V)          # 运行向量结果
```

创建方法二：有规律创建向量

当创建的向量符合某种规律时，创建的形式有以下3种：
 
1)使用冒号创建向量

从1到10的数值，创建一个向量，如下：
```{r}
V<-1:10   # 从1到10创建向量
print(V)  # 运行向量结果
```
2)使用from和to创建向量 

从1到10的数值，创建一个向量，也可借助顺序参数from和to进行操作，如下：
```{r}
V<-seq(from=1,to=10)   # 从1开始截止到10创建向量
print(V)
```

从1到10的数值创建的向量成等差间隔，可用参数by进行操作，如下：
```{r}
V <- seq(from=1,to=10,by=4) # 从1到10的数字，间隔为4，创建向量
print(V)
```

3)使用length.out参数创建向量

将1到10的数值进行等分数值创建的向量，可用参数length.out进行操作，就能得到1到10的等分中位数。如下：
```{r}
V<-seq(from=1,to=10,length.out=5) # 对从1到10的数字，等分为5个长度，创建元素向量.
print(V)
```

# 向量的处理
***
向量的处理：涉及向量的访问、删除、排序、合并、运算、修改等。

1）访问向量元素

自定义创建向量V，对向量进行访问。
```{r}
V<-c(11,22,33,44,55,66,77,88)  # 创建向量V
print(V)                       # 访问向量中的元素
```

访问向量V中的第5个元素。
```{r}
V<-c(11,22,33,44,55,66,77,88) 
print(V[5])                    # 访问向量中的第5个元素
```

对向量V中元素数值大于33的进行筛选查看。
```{r}
V<-c(11,22,33,44,55,66,77,88) 
print(V[V>33])                 # 访问向量中元素大于33的向量
```

2）删除向量元素

删除向量V中第4个元素。
```{r}
V<-c(11,22,33,44,55,66,77,88)  # 创建向量V
print(V[-4])   # 删除向量中第4个元素
```
 
3）向量的排序

参数介绍：

rev(向量名)         对向量的下标进行倒排序  

sort(向量名)        依据大小对向量进行升序

rev(sort(向量名))   依据向量大小进行降序
```{r}
V<-c(44,22,88,11,55,77,66,33) # 创建向量V
rev(V)                          # 对向量V进行倒排序 
```

对向量V中元素的大小进行升序排列
```{r}
V<-c(44,22,88,11,55,77,66,33) 
sort(V)                         # 依据大小对向量V进行升序
```

对向量V中元素的大小进行降序排列
```{r}
V<-c(44,22,88,11,55,77,66,33)
rev(sort(V))                     # 对向量V大小进行降序
```
 
4）多个向量的合并

将三个向量V1、V2、V3合并成一个向量VV。
```{r}
V1<-c(2,4,6)    # 创建向量V1
V2<-c(8,11,23)  # 创建向量V2
V3<-c(9,10,14)  # 创建向量V3
VV<-c(V1,V2,V3) # 多向量合并程向量VV   
print(VV)       # 显示向量VV合并结果
```

5）向量的计算

计算向量X1+X2
```{r}
X1<-1:5            # 创建1-5的向量
X2<-6:10           # 创建6-10的向量
print(X1+X2)       # 向量X1+X2
```

计算向量X1-X2
```{r}
X1<-1:5            
X2<-6:10
print(X1-X2)       # 向量X1-X2
```

计算向量X1与X2的乘积
```{r}
X1<-1:5            
X2<-6:10
print(X1*X2)       # 向量X1*X2
```

计算向量X1与X2的商
```{r}
X1<-1:5            
X2<-6:10
print(X1/X2)       # 向量X1/X2
```

计算向量X1与数值2相乘
```{r}
X1<-1:5            
print(X1[1:5]*2)   # 对单个向量乘以2
```

计算向量X1的长度
```{r}
X1<-1:5            
print(length(X1))  # 向量长度计算
```

计算向量X1中元素的均值
```{r}
X1<-1:5            
print(mean(X1))    # 向量元素和的均值计算
```
 
6）向量的修改

对向量元素中的位置元素进行修改替换
```{r}
X<-1:10           # 创建1-10的向量
X[5]<-100         # 修改第5个位置的向量元素为100
print(X)          # 查看向量的修改后的结果
```
 
7）向量元素增加
 <font size=4 face="微软雅黑">
 
对向量元素中数量进行增加
```{r}
X<-1:10           # 创建1-10的向量
X<-c(X,11,12,13)  # 增加向量元素11,12,13
print(X)          # 查看结果
```

8）向量去重
 <font size=4 face="微软雅黑">
 
有时可能需要删除向量内重复的元素，这时可以用unique(向量对象)来实现。

```{r}
X<-c(11,12,15,13,11,11,12)
unique(X)
```
